【裁判字號】    99,上易,255
【裁判日期】    990525
【裁判案由】    恐嚇
【裁判全文】
臺灣高等法院高雄分院刑事判決         99年度上易字第255號
上  訴  人
即  被  告  乙○○
選任辯護人  周崇賢  律師
上列上訴人因恐嚇案件，不服臺灣屏東地方法院98年度易字第11
02號中華民國98年12月31日第一審判決（起訴案號：臺灣屏東地
方法院檢察署98年度偵字第5748號），提起上訴，本院判決如下
：
     主  文
上訴駁回。
     事  實
一、乙○○前曾於民國94年間因施用毒品案件，經法院判處應執
    行有期徒刑1 年2 月確定，於96年11月29日執行完畢。詎仍
    不知悔改，於98年3 月11日23時30分許，在屏東縣竹田鄉○○村○○路66之8 號甲○○租屋處，因當時丁○○與甲○○
    、丙○○在場喝酒聊天，乙○○進出屋內，丁○○隨即要求
    乙○○進出門口時，應順便將門關上，乙○○聽到後心生不
    滿，與丁○○發生口角，進而基於傷害之故意，持木棍毆打
    丁○○頭部等部位成傷（傷害部分業經丁○○撤回告訴並由
    檢察官為不起訴處分確定），乙○○並於離去之際，另基於
    恐嚇之犯意，對丁○○說「你再假肖，要拿阿拉（手槍的俗
    稱）來開」（台語）等語恐嚇丁○○，使丁○○心生畏懼，
    而生危害於丁○○生命、身體之安全。
二、案經屏東縣政府警察局潮州分局報告臺灣屏東地方法院檢察
    署檢察官偵查起訴。
    理  由
壹、證據能力部分
    按被告以外之人於偵查中向檢察官所為陳述，除顯有不可信
    之情況者外，得為證據，刑事訴訟法第159 條之1 第2 項定
    有明文。查證人丁○○、甲○○、丙○○等人於檢察官偵查
    時所為陳述，業經上開證人於供前具結，有證人結文附卷可
    稽，其於偵查中之陳述，客觀上並無顯不可信之情況，且上
    開3 位證人已經本院傳訊到庭行交互詰問，是上開證人於偵
    查中之證詞自有證據能力。
貳、實體部分
一、訊據上訴人即被告乙○○矢口否認有上開恐嚇犯行，辯稱：
    伊當天只有持木棍打傷丁○○，沒有出言恐嚇丁○○云云。
    經查：
  (一)被告於上開時地與被害人丁○○發生爭執後，持木棍毆打丁○○頭部等部位成傷，於離開之際，並出言對丁○○說「你
    再假肖，要拿阿拉（手槍的俗稱）來開」（台語）等語恐嚇
    丁○○之事實，已據證人丁○○、甲○○、丙○○分別於偵
    查及本院審理時到庭證述明確，並有國仁醫院診斷證明書在
    卷可稽。而被告既因細故即持木棍毆打丁○○頭部並致其受
    傷，其於盛怒毆打他人之後，並出言恐嚇他人，符合事理。
    參以被害人丁○○於98年9 月22日偵查中作證時業已與被告
    和解並撤回傷害告訴，有警卷所附調解筆錄偵查筆錄在卷可
    查，其自無再故意設詞誣指被告恐嚇犯行之動機。又上開3
    位證人先前與被告並無嫌隙，亦無甘冒偽證罪責再於本院虛
    偽證述之必要，是本院綜合上開證據，被告於當時有對丁○○為恐嚇行為，應堪認定。
  (二)證人廖清瑞於原審雖證稱：案發時伊有在光明路66之8 號，
    伊該住處與甲○○是同一個出入門戶，爭吵時伊人在房裡穿
    衣服，伊隔壁有3 人一直在喝酒，伊沒有喝酒，伊聽到隔壁
    在吵架，被打的那個口氣不好，伊到門口時被告和被打的人
    已經在拉扯，但被打的經過我沒看到，伊過去拉開他們，伊
    把被告帶走，這段時間大概10多分鐘，這段時間他們有對罵
    ，那時被告有持木棍，爭吵是被打的那個叫被告關門，但他
    們為何打架伊沒看到，伊只聽到講話聲，沒有聽到被告說要
    拿「阿拉」來開等語。惟查：依被告於警詢時自承：【當日
    23時30分許，我到光明路66之8 號找廖清瑞聊天，我朋友進
    去換衣服要外出，所以我就開鐵門到外面小便，結果碰到丁○○在該處庭院內跟一男一女喝酒，丁○○就叫我要將鐵門
    關上，我回他說我還要進去，關門作什麼，他就口氣很差說
    （台語）「現在是怎樣，叫你關門是怎樣」，後來我小便完
    進去，就順手拿起庭院內的木棍朝丁○○的手臂打了2 下，
    我就要騎機車離去，結果丁○○就追出來到門口，我以為丁○○要打我，所以又持該木棍打了丁○○的頭部1 下，然後
    我就騎機車載廖清瑞離開該處】等情（見警卷第3 頁反面）
    ，被告於警詢時僅表示最後其有騎機車載廖清瑞離開該處，
    全未提及其毆打丁○○迄離開時廖清瑞當時有在場見聞，是
    被告毆傷及出言恐嚇丁○○時，證人廖清瑞是否在場已有可
    疑。再者，證人丁○○、甲○○、丙○○3 人始終待於爭執
    現場，其證述內容具體明確，互核相符，而證人廖清瑞之證
    詞既有可疑，且與上開事證不符，自難採為有利於被告之認
    定。
  (三)綜上所述，被告所辯要屬卸飾之詞，殊無可採，其事證明確
    ，犯行堪以認定，應予依法論科。
二、按被告於持木棍毆打丁○○頭部後，復向丁○○恫稱「你再
    假肖，要拿阿拉（手槍的俗稱）來開」（台語）等語，乃以
    丁○○之生命、身體，作為要脅之對象，以一般人立於丁○○之處境，通常均會因生命、身體遭受他人要脅，而心生畏
    懼，而證人丁○○於偵查中亦明確證稱其聽到這些話心裡會
    害怕，是核被告所為，係犯刑法第305 條恐嚇危害安全罪。
    被告有事實欄所載前科紀錄，並於96年11月29日執行完畢，
    有臺灣高等法院被告前案紀錄表在卷可佐，其於受有期徒刑
    之執行完畢後5 年以內故意再犯本件有期徒刑以上之罪，為
    累犯，應依刑法第47條第1 項之規定，加重其刑。
三、原審認被告罪證明確，因而適用刑法第305 條、第47條第1
    項、第41條第1 項前段，刑法施行法第1 條之1 規定，並審
    酌被告與丁○○僅因細故發生爭吵，率即以前揭恐嚇言語恫
    嚇，致生危害於丁○○之生命、身體安全，足見其法治觀念
    淡薄，惟考量被告恐嚇之手段、情節均非重、亦未生實質損
    害，就另一傷害部分已與被害人丁○○達成調解，並兼衡其
    經濟狀況及智識程度、犯後態度等一切情狀，量處拘役40日
    ，並諭知如易科罰金以新台幣1 千元折算1 日。其認事用法
    ，核無不合，量刑亦屬允當。被告上訴意旨否認犯罪，指摘
    原判決不當，為無理由，應予駁回。
據上論斷，應依刑事訴訟法第368條，判決如主文。
本案經檢察官許月雲到庭執行職務。
中    華    民    國    99    年    5     月    25    日
                  刑事第一庭    審判長法  官  周賢銳
                                      法  官  徐美麗
                                      法  官  施柏宏
以上正本證明與原本無異 。
不得上訴。
中    華    民    國    99    年    5     月    25    日
                                      書記官  魏文常
附錄本判決論罪科刑法條：
刑法第305條（恐嚇危害安全罪）
以加害生命、身體、自由、名譽、財產之事，恐嚇他人致生危害
於安全者，處 2 年以下有期徒刑、拘役或 3 百元以下罰金。

司法院資訊處製作；財團法人民間司法改革基金會備份。
